# 票据贴现金流

提问人：熊本熊熊熊 时间：2022-09-27 17:09:17
求助陈版，票据贴现时银行先全额按票面金额支付款项到公司账户，再从公司公司账户扣贴现手续费，请问现金流该怎么放呢？
1 、按票面金额收款时，现金流放在销售商品收到的现金，扣手续费时放在销售商品收到的现金抵减项；
2 、按票面金额收款时，现金流放在销售商品收到的现金，扣手续费时放在“支付其他与经营活动有关的现金”。

回答人：chenyiwei
由于分别有一进一出两笔现金流，故建议采用观点2“按票面金额收款时，现金流放在销售商品收到的现金，扣手续费时放在“支付其他与经营活动有关的现金”。